臺灣高等法院民事判決
111年度上易字第59號
上  訴  人  王苡岑即王淑英

訴訟代理人  唐于智律師
被  上訴人  林憶蒨  
訴訟代理人  路春鴻律師
複  代理人  林翊庭  
上列當事人間請求損害賠償事件，上訴人對於中華民國110年11
月18日臺灣新竹地方法院110年度訴字第75號第一審判決提起上
訴，本院於111年7月12日言詞辯論終結，判決如下：
    主      文
上訴駁回。
第二審訴訟費用由上訴人負擔。
    事實及理由
壹、程序方面
    按民法第275條規定連帶債務人中之一人受確定判決，而其
    判決非基於該債務人之個人關係者，為他債務人之利益，亦
    生效力。債權人以各連帶債務人為共同被告提起給付之訴，
    以被告一人提出非基於其個人關係之抗辯，而經法院認為有
    理由者為限，始得適用民事訴訟法第56條第1項之規定(最高
    法院41年台抗字第10號裁定意旨參照)。經查，被上訴人依
    民法第184條第1項、第185條第1項、第195條第3項規定，訴
    請上訴人及原審共同被告徐志宏(下稱徐志宏)連帶給付新臺
    幣(下同)100萬元本息，原審就其中40萬元本息部分，為被
    上訴人勝訴之判決，嗣上訴人以非基於個人關係之抗辯事由
    提起上訴，然經本院審理結果，認上訴人之上訴並無理由（
    詳後述），揆諸前揭說明，其上訴效力自不及於徐志宏，故
    無須於判決中將徐志宏併列為視同上訴人，合先敘明。
貳、實體方面
一、被上訴人主張：被上訴人與徐志宏原為夫妻，詎自民國109
    年起，徐志宏之生活作息出現異常，經常於工作後未即時返
    家而晚歸，或於家中接獲電話即藉口需討論工作而外出；10
    9年8月8日徐志宏在家中不斷接到手機來電，並表現出急欲
    外出之狀，被上訴人發現有異，且聽見手機中傳出女子聲音
    ，遂詢問徐志宏並與其發生爭執，上訴人竟於手機通話中向
    被上訴人表示其為徐志宏新歡，徐志宏亦當場承認外遇，上
    訴人更於通話中向被上訴人稱通姦已除罪化，上訴人有錢有
    閒，就算打官司也無懼等語；上訴人復於109年9月27日電聯
    被上訴人父親，要求其出面將被上訴人及小孩帶離夫家，同
    日徐志宏亦通知被上訴人父親及妹婿等人表示當晚有事宣布
    ，被上訴人父母、妹婿等人遂前往徐志宏家中等候，徐志宏
    於接近午夜時，竟與上訴人公然牽手進入家中，並稱上訴人
    為其女友，要求與被上訴人離婚。上訴人及徐志宏前述破壞
    被上訴人家庭及婚姻生活之行為，顯已共同不法侵害被上訴
    人基於配偶關係應享有圓滿安全及幸福之人格身分法益，且
    情節重大，並造成被上訴人身心瀕臨崩潰而受有非財產上之
    損害。爰依民法第184條第1項、第185條第1項、第195條第3
    項等規定，請求上訴人與徐志宏連帶給付被上訴人40萬元，
    及自起訴狀繕本送達翌日起至清償日止，按年息5%計算之利
    息（未繫屬本院部分，不予贅述）。
二、上訴人則以：被上訴人於109年7月前即已攜子女搬出徐志宏
    住處，兩人感情早已破裂；上訴人於109年8月8日並無要求
    徐志宏外出約會，或於電話中稱通姦已除罪化，有錢有閒、
    打官司無懼，奉陪到底等語，且縱徐志宏單方承認外遇，亦
    為其個人認知，與上訴人無涉；上訴人並未於109年9月27日
    致電被上訴人父親，當日晚間雖曾與徐志宏共同前往徐志宏
    父母之住處，但目的係為詢問徐志宏父親何以之前突然致電
    上訴人父親，且係因當晚曾飲酒走路不穩，始由徐志宏短暫
    牽扶上訴人數秒，尚無從據此即認上訴人有破壞徐志宏與被
    上訴人婚姻生活之行為；被上訴人所主張之「配偶權」，並
    非憲法上或法律上之權利，亦無任何身分法益受侵害且情節
    重大之情事，是被上訴人請求上訴人負侵權行為損害賠償之
    責，自屬無據；另被上訴人請求之慰撫金數額亦屬過高等語
    ，資為抗辯。
三、原審就被上訴人之前述請求，為其勝訴之判決，並分別為准
    、免假執行之諭知。上訴人不服，提起上訴，聲明：㈠原判
    決不利於上訴人之部分廢棄。㈡上開廢棄部分，被上訴人於
    第一審之訴及假執行之聲請均駁回。被上訴人答辯聲明：上
    訴駁回（原判決駁回被上訴人逾上開請求部分，未據被上訴
    人不服提起上訴，非本院審理範圍）。
四、被上訴人主張其與徐志宏原為夫妻關係，上訴人於109年8、
    9月間亦知悉徐志宏之已婚身分等情，業據其提出戶籍謄本
    為證（見原審卷第13、14頁），且為上訴人所不爭執（見原
    審卷第96頁），自堪信為真實。
五、被上訴人主張上訴人以前述行為不法侵害其基於配偶關係之
    身分法益，且情節重大，為上訴人所否認，並以前揭情詞置
    辯。經查：
　㈠按因故意或過失，不法侵害他人之權利者，負損害賠償責任
    。故意以背於善良風俗之方法，加損害於他人者亦同；不法
    侵害他人之身體、健康、名譽、自由、信用、隱私、貞操，
    或不法侵害其他人格法益而情節重大者，被害人雖非財產上
    之損害，亦得請求賠償相當之金額。此項規定，於不法侵害
    他人基於父、母、子、女或配偶關係之身分法益而情節重大
    者，準用之，民法第184條第1項、第195條第1項前段、第3 
    項分別定有明文。又婚姻係以夫妻之共同生活為其目的，配
    偶應互相協力保持其共同生活之圓滿安全及幸福，而夫妻互
    守誠實，係為確保其共同生活之圓滿安全及幸福之必要條件
    ，故應解為配偶因婚姻契約而互負誠實之義務，配偶之一方
    行為不誠實，破壞共同生活之圓滿安全及幸福者，即為違反
    因婚姻契約之義務而侵害他方基於配偶關係所享有身分法益
    之權利；第三人亦不得加以破壞，否則即有悖於公序良俗（
    最高法院110年度台上字第363號、98年度台上字第708號、8
    5年度台上字第2054號裁判意旨參照）。是侵害配偶權利之
    行為，並不以通姦行為為限，倘夫妻任一方與他人間存有逾
    越結交普通朋友等一般社交行為之不正常往來，其行為已逾
    社會一般通念所能容忍之範圍，而達破壞婚姻共同生活之圓
    滿安全及幸福之程度，即足當之，倘其情節重大，違反忠誠
    義務之一方及該他人即應依上開規定，共同負非財產上即精
    神慰撫金之損害賠償責任。
　㈡被上訴人主張109年8月8日因徐志宏在家中接到多通手機來電
    後，表現出急欲外出之狀，且被上訴人聽聞手機中傳出女子
    聲音，遂與徐志宏發生爭執，上訴人並於手機通話中向被上
    訴人表示其為徐志宏新歡，通姦已除罪化，上訴人有錢有閒
    ，就算打官司也無懼等情，為上訴人所否認，並辯稱當天其
    雖有與徐志宏通話，但次數非多，且被上訴人將徐志宏電話
    接起來後，即對上訴人辱罵三字經，並將電話掛斷，上訴人
    並未對被上訴人為前述言語云云（見原審卷第65頁）。經查
    ，被上訴人就其主張之前開事實，並未提出具體證據以實其
    說，自無從僅憑其單方指述，即認定上訴人有出言承認為徐
    志宏新歡，並稱通姦已除罪化，其有錢有閒，就算打官司也
    無懼等語之情事。惟上訴人既自承其確有打電話予徐志宏，
    並遭被上訴人接聽後，對其出言辱罵之情事，理當知悉被上
    訴人對於徐志宏與上訴人之交往聯絡情形已有所質疑及不悅
    ，則仍堪認定。
　㈢被上訴人復主張上訴人曾於109年9月27日打電話予被上訴人
    之父林銀鍊，要求林銀鍊將被上訴人及小孩帶回去，不要再
    住在夫家等情，固亦為上訴人所否認，且證人林銀鍊就此證
    稱其看到不認識的電話，就沒有接等語（見原審卷第186、1
    87頁），然查，證人即被上訴人之妹夫劉元煌曾於原審到庭
    證稱：「（你方才提到你本來在家，但因為王苡岑即王淑英
    好像打電話給你岳父，叫他把女兒帶走，你如何知悉此事？
    ）這個我真的很生氣，那時候我岳父已經在睡覺，後來王苡
    岑即王淑英一直打電話、一直打電話，我老婆就進去直接把
    我岳父的手機拿出來，我老婆直接打給王苡岑即王淑英說你
    為何打來這裡，後來王苡岑即王淑英就直接嗆聲說『請你把
    女兒帶回家』，所以我才知道的，因為當場我也在我岳父家
    。」、「（但你岳父林銀鍊方才稱他沒有接到電話，因為是
    不認識的電話，有何意見？）電話響很多通，後來一直打，
    我岳父不知道是誰就沒有接電話，但是沒多久後，我老婆再
    打電話去問，王苡岑即王淑英才說『把你女兒帶回去』」、「
    （你如何確認講電話的人是王苡岑即王淑英？）他自己有講
    ，這個我忘記了，我所知道的就是大概這樣子，這要問我老
    婆，我只知道我那時很生氣而已。」等語（見原審卷第201
    頁)，足見被上訴人之父林銀鍊雖未直接接聽電話，然確有
    不斷接到來電，並由其女回撥電話後，經來電者表示係要林
    銀鍊將被上訴人帶回去之情事，且參以兩造均不爭執徐志宏
    之父徐炳生曾於109年9月27日之前，打電話予上訴人之父，
    欲與其談論上訴人介入被上訴人與徐志宏家庭之事，顯見當
    時與徐志宏過從甚密並遭質疑介入徐志宏與被上訴人間婚姻
    之人，即為上訴人，自足推斷上述打電話予被上訴人之父，
    要求其將被上訴人帶離夫家之人，亦為上訴人無誤。
　㈣再查，上訴人曾於109年9月27日晚間，與徐志宏共同至徐志
    宏與其父母同住之家中，此為兩造均無爭執之事實，且經原
    審當庭勘驗上開地點外監視器光碟影像內容，可見當時上訴
    人與徐志宏自畫面上方小貨車處前方走出至大門口，徐志宏
    於前方以左手牽上訴人右手，至門口處，徐志宏伸右手開大
    門後將左手放開，上訴人以右手撥弄頭髮，兩人行走姿勢與
    一般常人無異，徐志宏將手放開後，上訴人能獨立自然行走
    等情，此有原審勘驗筆錄及錄影檔案影像截圖附卷可佐（見
    原審卷第214頁、第157-159頁），是由上開影像畫面觀之，
    上訴人確有與徐志宏牽手同行之親密舉動，且與一般人因酒
    醉致無法正常行走而需人攙扶之行止顯然不同。上訴人辯稱
    當時係因酒醉、近視、穿高跟鞋且燈光昏暗，徐志宏方會以
    手牽扶云云，核與前述經勘驗所見之客觀事實不符，自難認
    可採。
　㈤又查，關於109年9月27日晚間在徐志宏與其父母同住家中發
    生之事，業據證人徐炳生、林銀鍊、劉元煌、陳星逸分別證
    述如下：
　⒈證人徐炳生證稱：「當天我從中秋晚會離開回家後，我在休
    息，後來我不曉得是誰把我親家即林銀鍊、原告的妹婿即陳
    星逸、劉元煌叫到我家去，還有我媳婦的妹妹、親家母也有
    到我家，在場的還有我和我太太，我媳婦當場也在，此外就
    沒有其他外人。」、「…我問親家說怎麼有空，他說是徐志
    宏叫他過來的，後來過一下子，徐志宏跟王苡岑即王淑英可
    能就是在台溪里長那邊，大概晚上九點半過後、十點多，他
    們兩個人就從外面走著進來，這時我就看到徐志宏跟王苡岑
    兩個人喝得醉醺醺的，他們醉醺醺的走進來後，王苡岑即王
    淑英就坐在那裡大剌剌的，那時我大概知道她的身分，但我
    也沒有多說，我還是讓她進來，進來以後就在那裡講，但那
    時我親家、媳婦都坐在那邊，我覺得今天王苡岑即王淑英這
    個身分，進到人家家裡，做了這種事情，感覺氣焰還比人家
    更高一點，後來我就跟王苡岑即王淑英說我有事情要跟她聊
    一聊，我就把王苡岑即王淑英帶出去我家外面前面我兒子的
    工作場所，留徐志宏跟他丈人在里長辦公室談（我另一個身
    分是里長）。我出去跟王苡岑即王淑英談時，我印象中王苡
    岑即王淑英還有跟我講一句話，就說『你里長要做的話，你
    最好不要干涉我的事』，王苡岑即王淑英的意思是她很有能
    力，能夠讓我里長無法當下去…我就勸王苡岑即王淑英說你
    是一個女孩子家，你自己也有小孩，大家做朋友沒關係，可
    是妳發展到關係不太正常了，我的意思是勸她不要再繼續這
    樣下去，但她反而跟我說你里長如果還要做的話，你要怎樣
    怎樣，然後她還問我說為何要打電話給她爸爸…」、「（你
    跟王苡岑即王淑英這樣講完後，王苡岑即王淑英如何回應你
    ？）怎麼回應我早就忘記了，王苡岑即王淑英的大概意思就
    是說知道我是里長，然後說她以前在市政府工務處待過，她
    在市政府的關係很好，跟前市長林政則的關係都很密切，就
    說你里長如果下一屆要再選的話，還是你現在要做的話，你
    要好好做等等…」、「（你講完後，王苡岑即王淑英有無說
    他跟徐志宏就只是普通朋友而已，你誤會了等語？）我記得
    沒有。」、「（當日晚間，你於屋外與被告王苡岑即王淑英
    談話後，發生何事？）接下來徐志宏他們裡面應該談好了，
    徐志宏就走出來牽著王苡岑即王淑英，兩個人牽著就走出去
    。」等語（見原審卷第172-175頁）。
　⒉證人林銀鍊證稱：「…109年大概這個時間，大概就是中秋節
    以前，王苡岑即王淑英有打電話給我過，但我沒有接，因為
    她是用大陸的電話…最後是徐志宏打給我，他跟我說『爸，我
    要離婚』，我想說平時都好好的，為何突然這樣跟我說，我
    就跟徐志宏說『你現在有沒有在家裡，我來找你』，他說『沒
    有』，於是我叫徐志宏回證人徐炳生家，我去證人徐炳生家
    找他，我去的時候徐志宏就帶王苡岑即王淑英來，當時徐志
    宏沒有在家裡，我先到場，他跟王苡岑即王淑英才到場，徐
    志宏就在我面前跟我說這位是他女朋友，他要跟林憶蒨離婚
    ，這是我第一次也是最後一次看到王苡岑即王淑英，這一次
    王苡岑即王淑英也沒有自我介紹，只是跟我點個頭…」、「
    （後來你去了以後，隔了多久才發生被告徐志宏跟王苡岑即
    王淑英回來的事情？）沒有多久，最多半個鐘頭。他們是一
    起到的，後來離開是我最後走，徐志宏跟王苡岑即王淑英是
    一起走的，他們比較先走。」、「徐志宏跟王苡岑即王淑英
    進來後，他們就和我親家在講話，我不認識王苡岑即王淑英
    ，徐志宏就說這是他女朋友，因為徐志宏在電話中說他要和
    林憶蒨離婚，我問徐志宏說這是誰的錯，徐志宏也沒有回答
    …」、「王苡岑即王淑英跟徐炳生講話也不是很客氣，徐志
    宏要跟我講話時，王苡岑即王淑英就跟我親家公、親家母到
    外面講話，所以她根本沒有跟我講話，至於他們講甚麼話，
    我沒有聽到。」、「（王苡岑即王淑英跟證人徐炳生出去外
    面後，徐志宏跟你和其他在場的人有說什麼嗎？）沒有，因
    為我去徐志宏家時，徐志宏一進來就一直罵證人徐炳生夫妻
    ，我是罵徐志宏怎麼可以對老人家照樣沒禮貌，好壞也是你
    的父母，我們只談到這邊，我有跟徐志宏說難道沒有辦法再
    回來了嗎，他就笑笑的不講話，我說看要怎麼辦，給他一個
    禮拜處理完，大家好好過日子就好，徐志宏就說不太可能…
    」、「（你方稱徐志宏當日晚間在當場有說王苡岑即王淑英
    是他女朋友，請問徐志宏講的時候，王苡岑即王淑英有在現
    場嗎？）有，剛近來在介紹的時候。」、「（徐志宏這樣介
    紹，王苡岑即王淑英有何反應？）她理直氣壯的。」等語（
    見原審卷第186-188、193頁）。
　⒊證人劉元煌證稱：「（你去到現場多久後，被告徐志宏才來
    ？）我去到現場後大約10幾分鐘左右，被告徐志宏就來了，
    當時被告徐志宏牽著王苡岑即王淑英進來說『這是我女朋友』
    ，我最有印象的就是這個，其他的我忘記了，好像他們就在
    爭執。」、「（王苡岑即王淑英在現場有停留很久嗎？還是
    他就跟你親家一起到屋外講話？）王苡岑即王淑英剛進去沒
    講話，但我印象中沒多久候，當時在屋子王苡岑即王淑英就
    跟被告徐志宏的父親嗆聲，我忘記嗆聲什麼了，後來徐志宏
    的父親就跟王苡岑即王淑英說『你先跟我出來』，徐志宏的父
    親就先把王苡岑即王淑英帶出去講話一下，後來王苡岑即王
    淑英後來有沒有再進來我忘記了。」等語（見原審卷第198
    、201頁）。
　⒋證人陳星逸證稱：「那一天我二姊即原告有跟我們說，叫我
    們現在去他家，因為徐志宏打電話給我岳父，叫他把他女兒
    帶回去，我擔心晚上我岳父有喝酒，所以我想說我岳父有去
    的話，我也跟著一起去…到現場後，因為徐志宏跟王苡岑即
    王淑英還沒有來，所以在現場的人就只有徐志宏的父母和林
    憶蒨的父母，我老婆、妹妹、我妹婿、我和原告，然後徐志
    宏跟王苡岑即王淑英走進來，王苡岑即王淑英直接就坐在椅
    子上面，徐志宏的母親就問王苡岑即王淑英說『你是誰，為
    何一來就坐下來，也不會打招呼』，結果王苡岑即王淑英就
    有跟大家打招呼，然後跟徐志宏說『你跟大家說我是誰啊』，
    徐志宏就說『她是我女朋友』，我岳母就說『你是有妻小的人
    ，你怎麼可以講這句話』，接下來的記憶就有點模糊了，整
    個流程大概就是徐志宏的父親有請王苡岑即王淑英到門口講
    話，好讓林家的人可以跟女婿好好溝通。」、「（王苡岑即
    王淑英離開屋子後，徐志宏有再跟場內其他林家的人談什麼
    嗎？）大概有談他對他自己的家不滿意，對他的太太也不滿
    意，徐志宏就說林憶蒨不會持家……然後王苡岑即王淑英就進
    來借廁所，我岳父就跟徐志宏說你好好想一下，然後徐志宏
    跟王苡岑即王淑英就離開了。」、「（你是否知道徐志宏與
    王苡岑即王淑英的真實關係為何？）就是那天晚上徐志宏說
    王苡岑即王淑英是她女朋友，因為王苡岑即王淑英叫徐志宏
    跟大家講他們是什麼關係，所以徐志宏講了，我們就會認為
    他們是男女朋友的關係。」等語（見原審卷第206-208、213
    頁）。　　　
　⒌綜觀上開證人之證詞可知，被上訴人之父母、妹妹、妹婿等
    一行人，於109年9月27日晚間前往徐志宏家中之原因，無論
    係因徐志宏主動請被上訴人父母至其住處，共同商談其欲與
    被上訴人離婚之事，或被上訴人之父林銀鍊於得知有人致電
    要求其將被上訴人帶離夫家，及徐志宏來電表示欲與被上訴
    人離婚後，林銀鍊向徐志宏表示欲至其家中瞭解原委，並由
    其他家人陪同前往等情狀，徐志宏當天在帶同上訴人前往其
    住處之前，均應知悉被上訴人及其家人為關心前述離婚問題
    ，皆已在其住處等候，則衡諸常情，徐志宏自無可能在未告
    知上情之情況下，貿然攜同與其毫無特殊情誼之一般女性友
    人共同前往上述場合；換言之，上訴人在與徐志宏共同前往
    徐志宏住處前，應知悉徐志宏家中已有徐志宏及被上訴人之
    家人在場，且係為瞭解、關心徐志宏欲與被上訴人離婚之原
    因而齊聚，況上訴人亦自承其曾因致電徐志宏引起被上訴人
    不悅，而遭被上訴人於電話中指責辱罵，且徐志宏之父亦曾
    因上訴人與徐志宏之往來情形而致電上訴人父親，則上訴人
    對於其與徐志宏之交往互動狀態，業已引起被上訴人及徐志
    宏家人之質疑及不滿，更無不知之理，是在此情況下，倘若
    上訴人當時確與徐志宏僅為一般朋友關係，實無可能亦無必
    要與徐志宏聯袂出現於前述商談離婚事宜之場合；且依前揭
    證人所述，當徐志宏向眾親友介紹上訴人為其女朋友時，或
    徐炳生向上訴人表示大家作朋友沒關係，但現在發展到關係
    不太正常，不應該再繼續這樣下去等語時，上訴人亦未否認
    與徐志宏為男女朋友關係，或解釋說明僅為徐志宏之普通朋
    友，益顯見上訴人辯稱其當時與徐志宏僅屬普通朋友關係云
    云，並非事實。
　⒍上訴人雖辯稱其當天與徐志宏共同前往徐志宏家中，係為詢
    問徐志宏之父徐炳生為何突然致電上訴人父親，且林銀鍊、
    劉元煌、陳星逸證稱徐志宏曾介紹上訴人為其女朋友乙節，
    與被上訴人起訴狀所載及證人徐炳生之證詞不符，應非可採
    ，縱屬可採，上訴人亦係因當晚有飲酒，受酒精影響而未能
    即時澄清云云。然承前所述，上訴人既早知被上訴人及徐炳
    生對於上訴人與徐志宏間之交往互動狀況已多所質疑及不悅
    ，復知悉徐志宏及被上訴人之家人為瞭解徐志宏欲與被上訴
    人離婚之情形，已聚集於徐志宏家中等待徐志宏返家後說明
    ，倘上訴人確僅為徐志宏之一般友人，為避免遭人誤解，實
    無必要僅為詢問徐志宏父親為何致電上訴人之父親，即與徐
    志宏共同返家，且觀諸前開證人之證詞，上訴人當晚亦係與
    徐志宏共同離開徐志宏住處，此種公然與徐志宏出雙入對、
    同進同退之行止，在前述徐志宏及被上訴人雙方家人均為處
    理其等間離婚問題而聚集商議之場合，尤屬不當，上訴人仍
    堅稱其與徐志宏僅為普通朋友關係，顯無從採信。另被上訴
    人起訴狀之記載及證人徐炳生之證詞，雖未提及徐志宏當天
    有介紹上訴人為其女朋友之事，然衡諸事發當天共有10人在
    場，在人多口雜、言語紛沓之情況下，縱各人當時所聽聞及
    事後所記憶之情節不完全相同，亦與常情無違，自無從僅因
    被上訴人起訴狀之記載及證人徐炳生之證詞，均未提及徐志
    宏當天有介紹上訴人為其女朋友，即否定證人林銀鍊、劉元
    煌、陳星逸有關此部分證詞之真實性。又上訴人與徐志宏當
    日縱有飲酒之情事，衡諸其等共同進入徐志宏住處之前，上
    訴人仍能與徐志宏牽手及獨立自然行走，此有原審勘驗筆錄
    及錄影檔案影像截圖附卷可佐（見原審卷第214頁、第157-1
    59頁），前已述及，並參以上訴人尚可與徐炳生站立於屋外
    談話20分鐘以上（見原審卷第175頁），自堪認以上訴人之
    飲酒程度及當時身體、意識狀況，並無不能以言語表達想法
    之情事，且單純否認與徐志宏間為男女朋友關係，亦非甚為
    困難或需高度專注力之行為，是上訴人以飲酒作為其未當場
    否認係徐志宏女友之辯詞，亦無從採信。
  ㈥綜上所述，本院經審酌上訴人明知徐志宏為已婚身分，且其致電予徐志宏已引起被上訴人之不滿，徐志宏之父亦曾因上訴人與徐志宏之交往狀態而致電上訴人之父，竟不思與徐志宏保持適當距離，反撥打電話予被上訴人之父林銀鍊，經被上訴人妹妹接聽後，出言要求林銀鍊將被上訴人帶離夫家，並在徐志宏表示欲與被上訴人離婚，而由雙方家長出面於徐志宏家中協調之際，與徐志宏手牽手共同到場，且經徐志宏介紹上訴人為其女友時，亦未否認澄清，事後復與徐志宏偕伴離去，儼然為徐志宏之親密伴侶，再佐以卷附被上訴人與徐志宏間之對話紀錄（見原審卷第113、166頁），徐志宏實已承認有外遇之事實等情，認上訴人與徐志宏之交往及親密程度，確已逾社會一般通念就普通朋友間正常社交往來所能容忍之範圍，而達於破壞婚姻共同生活之圓滿安全及幸福之程度，且衡諸前述各項情節，亦堪認上訴人與徐志宏共同不法侵害被上訴人基於配偶關係之身分法益，情節重大，是揆諸前揭規定及說明，被上訴人主張上訴人應與徐志宏連帶負侵權行為之賠償責任，自屬有據。至上訴人雖辯稱被上訴人與徐志宏之感情早已不睦，被上訴人並曾於109年7月前搬離徐志宏住處，故上訴人並非造成被上訴人與徐志宏間婚姻破裂之原因云云，然婚姻本係兩獨立個體之結合，各有其家庭環境、成長背景或不同之思考及行為模式，是婚姻雙方因想法、生活或價值觀之差距，而滋生摩擦、衝突，甚而發生重大爭執而暫時分居，亦非少見，惟雙方感情縱生破綻，於婚姻關係存續期間，仍不容婚姻之一方或第三人以背於善良風俗之方式，任意破壞他方基於配偶關係所生之身分法益，是上訴人以前述理由，辯稱其並未侵害被上訴人之身分法益云云，自無從憑採。
六、又按不法侵害他人之人格權，被害人受有非財產上損害，請
    求加害人賠償相當金額之慰撫金時，法院對於慰撫金之量定
    ，應斟酌雙方之身分、地位、資力與加害之程度及其他各種
    情形核定相當之數額。其金額是否相當，自應依實際加害情
    形與被害人所受之痛苦及雙方之身分、地位、經濟狀況等關
    係決定之（最高法院85年度台上字第460號判決意旨參照）
    。本院審酌被上訴人與徐志宏於97年6月間結婚，育有2名子
    女，現已離婚，被上訴人大專畢業，現任職於食品公司，年
    收入約50萬元，名下有汽車1部及投資財產1筆；徐志宏二專
    畢業，目前從事招牌事業並擔任商號負責人，名下財產僅有
    該商號之投資股份；上訴人碩士畢業，年收入未逾50萬元，
    名下有不動產及股份投資等財產，需扶養母親及1名子女等
    情，業據其等陳明在卷，且有兩造稅務電子閘門財產所得調
    件明細表附卷可稽（見原審卷第23-26、79-82頁），及被上
    訴人與徐志宏間原婚姻狀況、上訴人與徐志宏共同侵害被上
    訴人身分法益之方式、程度、造成之損害，暨現今社會經濟
    狀況等一切情狀，認被上訴人得請求之慰撫金，應以40萬元
    為適當。　
七、綜上所述，被上訴人依民法第184條第1項、第185條第1項 
    、第195條第3項等規定，請求上訴人與徐志宏連帶給付被上
    訴人40萬元，及自起訴狀繕本送達翌日即110年1月30日（見
    原審卷第334頁）起至清償日止，按年息5%計算之利息，洵
    屬正當，應予准許。從而原審為上訴人敗訴之判決，並無不
    合。上訴論旨指摘原判決不當，求予廢棄改判，為無理由，
    應駁回上訴。
八、本件事證已臻明確，兩造其餘之攻擊或防禦方法及所用之證
    據，經本院斟酌後，認為均不足以影響本判決之結果，爰不
    逐一論列，附此敘明。
九、據上論結，本件上訴為無理由，依民事訴訟法第449條第1項
    、第78條，判決如主文。
中　　華　　民　　國　　111 　年　　7　　 月　　26　　日
                  民事第二十庭  
                        審判長法  官  周祖民
                              法  官  張永輝
                              法  官  馬傲霜
正本係照原本作成。
不得上訴。
中　　華　　民　　國　　111 　年　　7 　　月　　26　　日

    　　　　　　　　　　　　　書記官  崔青菁